【裁判字號】    98,訴,3676
【裁判日期】    981030
【裁判案由】    毒品危害防制條例
【裁判全文】
臺灣板橋地方法院刑事判決              98年度訴字第3676號
公  訴  人  臺灣板橋地方法院檢察署檢察官
被      告  甲○○
                  （現另案在臺灣臺北監獄臺北分監執行中）
上列被告因違反毒品危害防制條例案件，經檢察官提起公訴（98
年度毒偵字第4622號），被告於準備程序中就被訴事實為有罪之
陳述，經本院合議庭裁定由受命法官獨任進行簡式審判程序，判
決如下：
    主  文
甲○○施用第一級毒品，累犯，處有期徒刑壹拾月；扣案之第一
級毒品海洛因貳包（驗餘淨重零點伍壹捌肆公克）均沒收銷燬，
盛裝上開第一級毒品海洛因之包裝袋貳只及注射針筒貳支均沒收
。又施用第二級毒品，累犯，處有期徒刑陸月；扣案之第二級毒
品甲基安非他命貳包（驗餘淨重零點肆壹貳柒公克）均沒收銷燬
，盛裝上開第二級毒品甲基安非他命之包裝袋貳只、吸食器壹組
、玻璃球吸食器壹個、提撥器貳支均沒收。應執行有期徒刑壹年
貳月；扣案之第一級毒品海洛因貳包（驗餘淨重零點伍壹捌肆公
克）、第二級毒品甲基安非他命貳包（驗餘淨重零點肆壹貳柒公
克）均沒收銷燬，盛裝上開第一級毒品海洛因、第二級毒品甲基
安非他命之包裝袋各貳只、注射針筒貳支、吸食器壹組、玻璃球
吸食器壹個、提撥器貳支均沒收。
    事  實
一、甲○○曾於民國88年間，因施用毒品案件，經本院以88年度
    毒聲字第4886號裁定送勒戒處所觀察、勒戒後，認無繼續施
    用毒品之傾向，於88年8 月21日觀察、勒戒執行完畢釋放，
    並由臺灣板橋地方法院檢察署檢察官以88年度毒偵字第100
    號為不起訴處分確定；復於89年間，因施用毒品案件，經本
    院以89年度毒聲字第2632號裁定送勒戒處所觀察、勒戒後，
    認無繼續施用毒品之傾向，於89年5 月2 日觀察、勒戒執行
    完畢釋放，並由臺灣板橋地方法院檢察署檢察官以89年度毒
    偵字第1752號為不起訴處分確定；再於89年間，因施用毒品
    案件，經本院以89年度毒聲字第3775號裁定令入戒治處所施
    以強制戒治，於90年6 月13日強制戒治執行完畢，同案經臺
    灣板橋地方法院檢察署檢察官以89年度毒偵字第4396號提起
    公訴，經本院以89年度簡字第149 號判處有期徒刑6 月，嗣
    於89年10月16日確定；另於91年間，因持有毒品案件，經本
    院以91年度訴字第1933號判處有期徒刑4 月，嗣於92年5 月
    19日確定；上開2 罪經本院以92年度聲字第1045號裁定應執
    行有期徒刑8 月確定，於93年10月26日縮刑期滿執行完畢；
    再於94年間，因施用毒品案件，經本院以94年度易字第1647
    號判處有期徒刑8 月，並經臺灣高等法院以95年度上易字第
    809 號駁回上訴，嗣於95年3 月6 日確定；又於94年間，因
    持有毒品案件，經本院以94年度簡上字第647 號判處有期徒
    刑6 月，嗣於95年5 月22日確定；復於95年間，因施用毒品
    案件，經本院以95年度訴字第2085號判處有期徒刑10月、6
    月，嗣於95年12月28日確定；上開4 罪經本院以96年度聲減
    字第1969號裁定各減刑為有期徒刑3 月、4 月、5 月、3 月
    ，並就前2 罪定其應執行之刑為有期徒刑6 月又15日，後2
    罪定其應執行之刑為有期徒刑7 月，經接續執行後，於97年
    1 月30日縮刑期滿執行完畢。詎甲○○仍不知悔改，基於施
    用第二級毒品甲基安非他命之犯意，於98年6 月24日14時30
    分許為警查獲前1 至2 小時，在臺北縣板橋市○○○路○ 段
    8 號10樓之20居所內，以將甲基安非他命置入玻璃球內燒烤
    後吸食煙霧之方式，施用甲基安非他命1 次；另基於施用第
    一級毒品海洛因之犯意，於同日施用甲基安非他命後之某時
    ，在上址，以注射針筒注射之方式，施用海洛因1 次。嗣於
    同日14時30分許，在上址為警查獲，並扣得海洛因2 包（驗
    餘淨重0.5184公克）、甲基安非他命2 包（驗餘淨重0.4127
    公克）、注射針筒2 支、電子磅秤1 臺、吸食器1 組、玻璃
    球吸食器1 個、提撥器2 支等物，經警採集其尿液檢體送驗
    後，結果呈現嗎啡、安非他命及甲基安非他命陽性反應，始
    悉上情。
二、案經臺北縣政府警察局移送臺灣板橋地方法院檢察署檢察官
    偵查起訴。
    理  由
一、本案被告甲○○所犯均係死刑、無期徒刑、最輕本刑為3 年
    以上有期徒刑以外之罪，其於準備程序中就前揭被訴事實為
    有罪之陳述，經受命法官告知簡式審判程序之旨，並聽取其
    與公訴人之意見後，本院認無不得或不宜改依簡式審判程序
    進行之情事，依刑事訴訟法第273 條之1 第1 項、第284 條
    之1 規定，裁定本案由受命法官獨任進行簡式審判程序；且
    依刑事訴訟法第273 條之2 及第159 條第2 項規定，不適用
    傳聞法則有關限制證據能力之相關規定，合先敘明。
二、上揭犯罪事實，業據被告於本院審理時自白不諱，且被告為
    警查獲後，經警採集其尿液檢體送驗，經臺灣檢驗科技股份
    有限公司以酵素免疫分析法（EIA ）初步檢驗，呈現安非他
    命類及鴉片類陽性反應，復以氣相層析質譜儀法（GC/MS ）
    確認檢驗，結果呈現嗎啡、安非他命及甲基安非他命陽性反
    應等情，有該公司於98年7 月7 日所出具報告編號UL/2009/
    60756 號濫用藥物檢驗報告、臺北縣政府警察局偵辦毒品案
    件尿液代碼表各1 份在卷可稽（見偵查卷宗第42、43頁）。
    至扣案之白色粉末及白色結晶各2 包，經送交通部民用航空
    局航空醫務中心鑑定，認扣案之白色粉末2 包實稱毛重0.91
    90公克（含2 袋），淨重0.5190公克，取樣0.0006公克，餘
    重0.5184公克，檢出含有海洛因之成分；扣案之白色結晶2
    包實稱毛重0.8130公克（含2 袋），淨重0.4130公克，取樣
    0.0003公克，餘重0.4127公克，檢出含有甲基安非他命之成
    分等節，有該中心航藥鑑字第0983375 號毒品鑑定書1 紙附
    卷可考（見偵查卷宗第44頁），復有上開海洛因2 包、安非
    它命2 包、注射針筒2 支、吸食器1 組、玻璃球吸食器1個
    、提撥器2 支、電子磅秤1 臺扣案可資佐證，足徵被告任意
    性之自白與事實相符，應堪採信。再被告前於88年間，因施
    用毒品案件，經本院以88年度毒聲字第4886號裁定送勒戒處
    所觀察、勒戒後，認無繼續施用毒品之傾向，於88年8 月21
    日觀察、勒戒執行完畢釋放，並由臺灣板橋地方法院檢察署
    檢察官以88年度毒偵字第100 號為不起訴處分確定；復於89
    年間，因施用毒品案件，經本院以89年度毒聲字第2632號裁
    定送勒戒處所觀察、勒戒後，認無繼續施用毒品之傾向，於
    89年5 月2 日觀察、勒戒執行完畢釋放，並由臺灣板橋地方
    法院檢察署檢察官以89年度毒偵字第1752號為不起訴處分確
    定；再於89年間，因施用毒品案件，經本院以89年度毒聲字
    第3775號裁定令入戒治處所施以強制戒治，於90年6 月13日
    強制戒治執行完畢，同案經臺灣板橋地方法院檢察署檢察官
    以89年度毒偵字第4396號提起公訴，經本院以89年度簡字第
    149 號判處有期徒刑6 月，嗣於89年10月16日確定等情，亦
    有臺灣高等法院被告前案紀錄表1 份附卷可參。是以被告於
    88年間初犯施用毒品罪後，於初犯之觀察、勒戒執行完畢釋
    放後5 年內之89年間猶再犯施用毒品罪，已屬「5 年內再犯
    」之情形，而與毒品危害防制條例第20條所定「初犯」或「
    5 年後再犯」始得以觀察、勒戒之保安處遇替代刑罰之要件
    不符，自應依毒品危害防制條例第23條第2 項規定，依法追
    訴、處罰。本案事證明確，被告犯行洵堪認定，應依法論科
    。
三、按海洛因及甲基安非他命分別係毒品危害防制條例第2 條第
    2 項第1 款及第2 款所明定之第一級毒品及第二級毒品。是
    核被告甲○○所為，係犯毒品危害防制條例第10條第1 項之
    施用第一級毒品罪及同條第2 項之施用第二級毒品罪。被告
    施用海洛因及甲基安非他命前後，持有海洛因及甲基安非他
    命之低度行為，均為施用之高度行為所吸收，均不另論罪。
    被告所犯上開2 罪間，犯意各別，行為分殊，應予分論併罰
    。被告有上述事實欄所載之科刑及執行紀錄，此觀卷附臺灣
    高等法院被告前案紀錄表1 份即明，其於受有期徒刑之執行
    完畢後，5 年以內故意再犯本件有期徒刑以上之2 罪，俱為
    累犯，均應依刑法第47條第1 項規定加重其刑。爰審酌被告
    曾因施用毒品案件，經觀察、勒戒及強制戒治執行完畢釋放
    ，並獲得不起訴處分之寬典（見卷附臺灣高等法院被告前案
    紀錄表），猶不知悔改，而再犯本件施用第一級毒品罪及施
    用第二級毒品罪，顯見其戒除毒癮之意志薄弱，惟其施用毒
    品係自戕行為，對他人法益尚無具體危害，兼衡被告之品行
    、智識程度、生活狀況、犯罪之動機、目的、手段、坦承犯
    行之犯罪後態度、檢察官各求處有期徒刑10月及6 月等一切
    情狀，各量處如主文所示之刑，並定其應執行之刑，以資懲
    儆。
四、扣案之海洛因2 包（驗餘淨重0.5184公克）及甲基安非他命
    2 包（驗餘淨重0.4127公克），分別為本案查獲之第一級毒
    品及第二級毒品，均應依毒品危害防制條例第18條第1 項前
    段規定，分別於施用第一級毒品罪及施用第二級毒品罪之主
    文項下宣告沒收銷燬（因鑑定所需而取樣耗用之海洛因0.00
    06公克及甲基安非他命0.0003公克，既已滅失，自毋庸為沒
    收銷燬之諭知，併此敘明）；至扣案用以盛裝上開海洛因及
    甲基安非他命之包裝袋各2 只，於鑑定時既皆可與海洛因及
    甲基安非他命分別秤重，足證可與海洛因及甲基安非他命析
    離，且均係用於包裹毒品，防其裸露、潮濕，便於持有、攜
    帶與施用，分別係被告所有供犯本案施用第一級毒品罪、施
    用第二級毒品罪所用之物；扣案之注射針筒2 支，則係被告
    所有供犯本案施用第一級毒品罪所用之物；吸食器1 組、玻
    璃球吸食器1 個、提撥器2 支，則係被告所有供犯本案施用
    第二級毒品罪所用之物，業據其於警詢及偵查中均供明在卷
    （見偵查卷宗第10頁、第39頁反面），爰依刑法第38條第1
    項第2 款規定，於各該主文項下宣告沒收。至扣案之電子磅
    秤1 台及行動電話1 支，固亦為被告所有，惟依檢察官所指
    之證據方法，尚不足以證明與本案施用毒品犯行有涉，爰不
    予宣告沒收，附此敘明。
據上論斷，應依刑事訴訟法第273 條之1 第1 項、第299 條第1
項前段，毒品危害防制條例第10條第1 項、第2 項、第18條第1
項前段，刑法第11條前段、第47條第1 項、第38條第1 項第2 款
、第51條第5 款，判決如主文。
本案經檢察官張世聰到庭執行職務。
中    華    民    國    98    年    10    月    30    日
                  刑事第九庭    法  官  賴彥魁
上列正本證明與原本無異。
如不服本判決，應於判決送達後10日內，向本院提出上訴書狀，
並應敘述具體理由；其未敘述上訴理由者，應於上訴期間屆滿後
20日內向本院補提理由書（均須按他造當事人之人數附繕本），
「切勿逕送上級法院」。
                                書記官  楊文祥
中    華    民    國    98    年    10    月    30    日
附錄本案論罪科刑法條全文：
毒品危害防制條例第10條
施用第一級毒品者，處6 月以上5 年以下有期徒刑。
施用第二級毒品者，處3 年以下有期徒刑。


司法院資訊處製作；財團法人民間司法改革基金會備份。
